【裁判字號】    95,簡上,753
【裁判日期】    951228
【裁判案由】    家暴傷害等
【裁判全文】
臺灣板橋地方法院刑事判決             95年度簡上字第753號
上  訴  人  甲○○
即  被  告
上列上訴人因家暴傷害等案件，不服本院九十五年度簡字第五六
二九號中華民國九十五年九月二十日所為之第一審判決（聲請簡
易判決處刑案號：九十五年度偵字第一七零五五號），提起上訴
，本院管轄第二審之合議庭判決如下：
    主  文
上訴駁回。
    事實及理由
一、本案經本院審理結果，認第一審以被告甲○○傷害人之身體
    罪，判處拘役四十日，並諭知易科罰金之標準為銀元三百元
    折算一日，其認事用法及量刑均無不當，應予維持，並引用
    第一審判決書記載之事實、證據及理由（詳如附件）。
二、上訴意旨略以：上訴人與告訴人乙○○於民國九十四年十二
    月十七日某時，在臺北縣板橋市○○○路一七一號六樓住處
    ，因離婚問題發生口角，上訴人不想與告訴人起衝突而欲離
    開現場時，告訴人不顧當時手上抱著小孩，因精神疾病，對
    於上訴人拳打腳踢，在上揭住處門口要踢上訴人，沒有站好
    而跌倒，同一時間，上訴人欲從樓梯間要離開現場，告訴人
    由後追打上訴人時再次跌倒，並從背後咬上訴人，從頭到尾
    上訴人沒有毆打告訴人，上訴人更不可能毆打自己所生的小
    孩；上訴人係背部遭咬傷，顯見當時確係因上訴人欲離去，
    而遭告訴人咬傷，實無科處拘役四十日之理，爰請求將原判
    決撤銷，更為適當合法之判決等語。經查：
（一）告訴人乙○○於本院審理中到庭證稱：因為離婚協議書的
      問題，被告就是要我簽、我不肯簽，我在客廳抱著女兒，
      當時還有我兒子在，我兒子去年6 歲多，沒有其他親人在
      場，他就一拳打我頭，那一拳也揮到女兒，我跟女兒一起
      跌出去等語（見本院九十五年十二月十四日審判筆錄）。
      而依告訴人當日至醫院就診所開立之診斷證明書，其上記
      載告訴人受有「頭部外傷、唇部外傷、左手小指挫傷、右
      手拇指挫傷」等傷害，其女則受有「右鼻出血、左嘴唇外
      傷」等傷害，有板橋中興醫院之診斷證明書在卷可稽。與
      告訴人所指訴遭被告以徒手毆打頭部，並不慎同時打到女
      兒等情，堪認相符。如依被告所辯告訴人係自行跌倒，何
      以所受傷害主要卻位於頭部，而身體或足部等其他部位並
      無明顯因自行跌倒所造成之傷勢？是被告所辯已有可疑。
（二）且被告於偵查中亦自承：是我太太打我，我們有拉扯，當
      時她一手抱著女兒，對我拳打腳踢，她自己摔倒，導致女
      兒亦受傷等語（見九十五年度他字第四○○七號卷第二十
      七頁）。可知被告與告訴人於爭吵過程中，至少有發生拉
      扯之行為，此由告訴人亦受有左手小指挫傷、右手拇指挫
      傷等傷害可得證。而既無證據足資證明被告係基於正當防
      衛權利之行使，則縱使係於拉扯過程中致告訴人受傷，被
      告亦不能完全解免其責。更何況本件告訴人之指訴情節並
      無明顯矛盾瑕疵之處，且與診斷證明書所載傷勢經核亦堪
      稱相符，已如前述，是其指訴應足採為認定被告傷害事實
      之基礎。
（三）至於告訴人於爭吵拉扯過程中是否致被告受傷或亦咬傷被
      告等情，乃告訴人是否應負傷害罪責之問題，並無礙於被
      告傷害犯行之成立。
（四）縱上，被告所辯，並無足採，本件上訴無理由，應予駁回
      。
據上論斷，依刑事訴訟法第四百五十五條之一第一項、第三項、
第三百六十八條、第三百七十三條，判決如主文。
本案經檢察官張瑞娟到庭執行職務
中    華    民    國    95    年    12    月    28    日
                    刑事第七庭  審判長法  官  胡堅勤
                                      法  官  王瑜玲
                                      法  官  李君豪
以上正本證明與原本無異。
不得上訴。
                                      書記官  蕭汝芳
中    華    民    國    95    年    12    月    29    日
附錄本案論罪科刑法條全文：
中華民國刑法第二百七十七條（普通傷害罪）
傷害人之身體或健康者，處三年以下有期徒刑、拘役或一千元以
下罰金。
犯前項之罪因而致人於死者，處無期徒刑或七年以上有期徒刑；
致重傷者，處三年以上年以下有期徒刑。


司法院資訊處製作；財團法人民間司法改革基金會備份。
